# 成本转权益所有者变动填写

提问人：zhs7403 时间：2019-04-03 23:29:14
1 成本法转权益法时个别报表追溯调整所有者权益变动表如何填写？是填写到本期还是本期起初会计政策或者其他行？感觉不太明确
2 无偿划入划出资产影响资本公积金额是否属于所有者投入增加减少-其他，即权益变动表的 1 、3.4部分？

回答人：chenyiwei
1 、在最早比较期间期初的权益变动表（单户）中作为对期初数的 “其他调整” 填列。
2 、所有者投入增加减少-其他（按负数填列）。